【裁判字號】    90,婚,280
【裁判日期】    901225
【裁判案由】    履行同居
【裁判全文】
臺灣彰化地方法院民事判決  九十年度婚字第二八○號
    原      告  甲○○
    送達代收人  莊炎輝
    被      告  乙○
右當事人間請求履行同居事件，本院判決如左：
    主    文
原告之訴駁回。
訴訟費用由原告負擔。
    事    實
甲、原告方面：
    一、聲明：被告應與原告履行同居。
    二、陳述：兩造於民國八十九年八月七日結婚，不料被告乙○竟於民國八十九年
        十二月間無故離家返回大陸，拒與原告履行同居生活，被告回去之前有打電
        話說不想來台，所以原告未再幫被告辦理入出境手續，亦不知被告目前下落
        ，顯然違背同居義務，為此提起本件訴訟。
    三、證據：提出戶口名簿影本一件、結婚證書影本一件為證。
乙、本院依職權向內政部警政署入出境管理局函查被告入出境料及函查被告因非法打
    工遭遣返出境再度來台之相關限制條件。
    理    由
一、按原告之訴，依其所訴之事實，在法律上顯無理由者，法院得不經言詞辯論，逕
    以判決駁回之。
二、按夫妻互負同居之義務，但有不能同居之正當理由者，不在此限，民法第一千零
    零一條有明文規定。原告主張兩造夫妻關係現仍存續中，被告乙○於八十九年十
    二月間離家，迄今不履行同居義務之事實，固有原告提出之戶口名簿影本一件、
    結婚證書影本一件為證，且經本院依職權向內政部警政署入出境管理局函查被告
    入出境料，被告確實於八十九年十二月二十八日出境後即未再入境，此亦有入出
    境資料查詢附卷可佐，堪認原告此部分之主張為真實。惟查，被告係因申請探親
    而入境，惟入境後在台從事賣春工作，經台北市警察局中山分局查獲，於同年十
    二月二十八日強制出境之事實，有中華民國台灣地區補出境申請書及內政部警政
    署入出境管理局九十年十二月二十日（九十）境平洋字第八三一七九號函在卷可
    憑。而依現行大陸地區人民進入台灣地區許可辦法第十七條第一項第五款及台灣
    地區與大陸地區人民關係條例第十八條第一項第三款規定，大陸地區人民申請進
    入台灣，有從事與許可目的不符之活動或工作者，得不予許可，其不予許可期間
    至少為一年。本件被告係於八十九年十二月二十八日因從事與探親目的不符之活
    動遭強制出境，則被告至少有一年以上之期間不能申請來台，且原告亦自承未再
    替被告申請入出境手續，則被告自有不能來台履行同居之正當理由。從而原告於
    被告出境未滿一年時即九十年七月二日起訴主張被告無正當理由，拒絕履行同居
    ，請求被告履行同居，顯無理由，揆諸首揭法條規定，爰不經言言詞辯論，逕以
    判決駁回。
據上論結：本件原告之訴為無理由，依民事訴訟法第二百四十九條第二項、第七十八
條，判決如主文。
中      華      民      國    九十      年     十二     月    二十五    日
                                  臺灣彰化地方法院家事法庭
~B法      官  詹秀錦
右為正本係照原本作成
如對本判決上訴應於判決送達後廿日向本院提出上訴狀
~B法院書記官  楊美芳
中      華      民      國    九十      年     十二     月    二十八    日


司法院資訊處製作；財團法人民間司法改革基金會備份。
